臺灣板橋地方法院刑事判決　　　　　　100年度簡上字第473號
上　訴　人　臺灣板橋地方法院檢察署檢察官
被　　　告　李秉茂
上列上訴人即公訴人因被告詐欺案件，不服本院100 年度簡字第
2619 號 中華民國100 年4 月27日第一審判決（聲請簡易判決處
刑案號：10 0年度偵字第5740號），提起上訴，本院管轄之第二
審合議庭判決如下：
    主  文
上訴駁回。
李秉茂緩刑貳年。
    事實及理由
一、本案經本院審理結果，認原審以被告李秉茂係犯刑法第30條
    第1 項前段、第339 條第1 項之幫助詐欺取財罪，遂引用刑
    事訴訟法第449 條第1 項前段、第3 項、第454 條第2 項，
    刑法第339 條第1 項、第30條第1 項前段、第2 項、第41條
    第1 項前段，刑法施行法第1 條之1 第1 項、第2 項前段，
    逕以簡易判決處刑，量處被告拘役30日，並諭知如易科罰金
    ，以新臺幣（下同）1,000 元折算1 日，認事用法及量刑均
    無不當，應予維持，並引用原審判決書及聲請簡易判決書所
    記載之事實、證據及理由（詳如附件，惟聲請簡易判決書犯
    罪事實欄第4 行「於民國99年3 月初某日」應補充為「於民
    國99年3 月11日下午3 時左右」）。
二、上訴人即公訴人上訴意旨略以：被告並未賠償告訴人，原刑
    量刑顯然過輕等語。
三、證據能力部分：按被告以外之人於審判外之言詞或書面陳述
    ，除法律有規定者外，不得作為證據；被告以外之人於審判
    外之陳述，雖不符前4 條之規定，而經當事人於審判程序同
    意作為證據，法院審酌該言詞陳述或書面陳述作成時之情況
    ，認為適當者，亦得為證據。當事人、代理人或辯護人於法
    院調查證據時，知有第159 條第1 項不得為證據之情形，而
    未於言詞辯論終結前聲明異議者，視為有前項之同意，刑事
    訴訟法第159 條第1 項、第159 條之5 分別定有明文。經查
    被告李秉茂及檢察官於本院準備期日，對於以下經本院調查
    之證據，均表示對證據能力不爭執，復於審判期日就本院一
    一提示之前揭證據方法於言詞辯論終結前，均亦未就所調查
    之證據主張有刑事訴訟法第159 條第1 項不得為證據之情形
    ，是參照上開說明要旨，上開證據均有證據能力，合先敘明
    。
四、訊據被告對其因找工作之故，而率予將其所申設之金融帳戶
    交予素不相識之他人等事實坦承不諱，核與證人即告訴人王
    翊丞於警詢時之指述情節相符，復有被告於第一商業銀行南
    崁分行帳號00000000000 號帳戶之開戶資料、歷史資料查詢
    表各1 份、告訴人所提出存款明細表2 張、被告所持用之
    0000000000手機99年3 月份通聯紀錄、自由時報99年3 月8
    日人事資訊版影本各1 份在卷可參，因認被告之自白與事實
    相符，本案事證明確，被告犯行堪以認定。而按量刑輕重，
    係屬事實審法院得依職權自由裁量之事項，苟已斟酌刑法第
    57條各款所列情狀而未逾越法定刑度，不得遽指為違法（最
    高法院72年度臺上字第6696號、75年度臺上字第7033號判例
    參照）。又在同一犯罪事實與情節，如別無其他加重或減輕
    之原因，下級審量定之刑，亦無過重或失輕之不當情形，則
    上級審法院對下級審法院之職權行使，原則上應予尊重，亦
    有最高法院85年度臺上字第2446號裁判意旨可資參酌。經查
    ，原審以上述法條，予以論罪科刑，其認事用法並無違誤，
    且於量刑時並已審酌被告提供金融帳戶予他人供犯罪使用，
    紊亂社會正常交易秩序，並使不法之徒藉此輕易於詐騙後取
    得財物，致檢警難以追緝，助長詐騙犯罪風氣，並提高社會
    大眾遭受詐騙損失之風險，兼衡告訴人受騙金額共計64,
    000 元及被告犯後態度等一切情狀，量刑尚屬妥適，且被告
    嗣於本院審理時業已與告訴人當庭達成和解，而賠償金錢予
    被害人，故檢察官以原審量刑過輕為由提起上訴，顯無理由
    ，應予駁回。惟查被告前未曾因故意犯罪受有期徒刑以上刑
    之宣告，有臺灣高等法院被告全國前案紀錄表在卷可憑，而
    其係因一時失慮，而觸犯刑罰，事後已坦承犯行，深具悔意
    ，復已籌措款項而當庭賠償予告訴人，告訴人亦表示願予被
    告自新機會，衡被告經此教訓後，應知所警惕，信無再犯之
    虞，本院因認原審判決所宣告之刑以暫不執行為適當，爰併
    予宣告緩刑2 年，以啟自新。
據上論斷，應依刑事訴訟法第455 條之1 第1項、第3 項、第368
條、第373條，刑法第74條第1項第1款，判決如主文。
本案經檢察官王筱寧到庭執行職務。
中    華    民    國   100    年    8     月    31    日
                  刑事第十三庭  審判長法  官  林淑婷
                                      法  官  饒金鳳
                                      法  官  陳昭筠
上列正本證明與原本無異。
本件不得上訴。
                                      書記官  黃文儀
中    華    民    國   100    年    9     月    1     日